# 募集资金置换的相关问题

提问人：圆圆 CPA 梦梦 时间：2010-04-19 14:49:52
请教陈版： 有关募集资金置换，相关规定都未讲得很清楚。现在我的一个客户，其募投项目为XXXXX市一研发中心用房项目，为此在 09 年 5 月客户为此在XXXX市注册一全资子公司（注册资本 1000 万元），且 09 年 9 月购买了一块土地（ 700 万）， 2010 年募集资金到位后，客户现想将置换报告中预先投入的募投项目金额写 1000 万元，但我们会计师还是想写 700 万元，您的意见呢？

回答人：chenyiwei
回复 楼主 圆CPA梦 的帖子个人理解，关键是：募集资金项目是“XXXXX市一研发中心用房项目”，而不是“设立该子公司”。该子公司的设立仅仅是募投项目实施主体的变更，并不影响募集项目本身。该募集项目本身目前的投资情况就是购买土地所用的 700 万。